# myspell affix file for Irish by Kevin Scannell
# I created this file by converting my ispell affix file on 5 August 2002
# Exactly the same set of affixes, except one can avoid the acrobatics
# for the verb "buígh" because myspell is a bit smarter about combining affixes
#
#               ABCDEFGHIJKLMNOPQRSTUVWXYZ
#               ****** ******     ***      
#
# Copyright 2002 Kevin P. Scannell
#
#    This program is free software; you can redistribute it and/or modify
#    it under the terms of the GNU General Public License as published by
#    the Free Software Foundation; either version 2 of the License, or
#    (at your option) any later version.
#
#    This program is distributed in the hope that it will be useful,
#    but WITHOUT ANY WARRANTY; without even the implied warranty of
#    MERCHANTABILITY or FITNESS FOR A PARTICULAR PURPOSE.  See the
#    GNU General Public License for more details.
#
#    You should have received a copy of the GNU General Public License
#    along with this program; if not, write to the Free Software
#    Foundation, Inc., 675 Mass Ave, Cambridge, MA 02139, USA.
#
#
# Consult the web page
#
#   http://borel.slu.edu/ispell/
#
# for detailed information about these packages and installation information.

SET ISO8859-1

# TRY aihnrsetcdoglumbíéáfóúpvjzxywqk    (Aug. 2002, 8M corpus)
# Latest: (Sept. 2003, 75M corpus)
TRY aihnrestcoldgumíábéfúóCpATBSIDNMGRFLEOPHÉUÁÓÍyÚJvkqKWVwzxjYQZX

PFX S Y 18
PFX S b bh b
PFX S B Bh B
PFX S c ch c
PFX S C Ch C
PFX S d dh d
PFX S D Dh D
PFX S f fh f
PFX S F Fh F
PFX S g gh g
PFX S G Gh G
PFX S m mh m
PFX S M Mh M
PFX S p ph p
PFX S P Ph P
PFX S s sh s[aeiouáéíóúlnr]
PFX S S Sh S[aeiouáéíóúlnr]
PFX S t th t
PFX S T Th T

PFX U Y 16
PFX U 0 m b[^h]
PFX U bh mb bh
PFX U 0 g c[^h]
PFX U ch gc ch
PFX U 0 n d[^h\']
PFX U dh nd dh
PFX U 0 bh f[^h]
PFX U fh bhf fh
PFX U 0 n g[^h]
PFX U gh ng gh
PFX U 0 b p[^h]
PFX U ph bp ph
PFX U 0 d t[^h]
PFX U th dt th
PFX U d' n- d'[aeiouáéíóú]
PFX U 0 n- [aeiouáéíóú]

PFX B N 2
PFX B 0 b' [aeiouáéíóú]
PFX B f b'fh f

PFX H N 1
PFX H 0 h [aeiouáéíóú]
 
PFX M N 2
PFX M 0 m' [aeiouáéíóú]
PFX M f m'fh f

PFX D N 2
PFX D 0 d' [aeiouáéíóú]
PFX D f d'fh f

PFX T N 2
PFX T 0 t- [aeiouáéíóú]
PFX T 0 t s
 
PFX L Y 180
PFX L 0 an- [^bcfgmp]
PFX L b an-bh b
PFX L c an-ch c
PFX L f an-fh f
PFX L g an-gh g
PFX L m an-mh m
PFX L p an-ph p
PFX L 0 dea- [^bcdfgmpst]
PFX L 0 dea- s[^aeiouáéíóúlnr]
PFX L s dea-sh s[aeiouáéíóúlnr]
PFX L b dea-bh b
PFX L c dea-ch c
PFX L d dea-dh d
PFX L f dea-fh f
PFX L g dea-gh g
PFX L m dea-mh m
PFX L p dea-ph p
PFX L t dea-th t
PFX L 0 ain [deéiílnrst]
PFX L b ainbh b
PFX L c ainch c
PFX L f ainfh f
PFX L g aingh g
PFX L m ainmh m
PFX L p ainph p
PFX L 0 ath [^bcdfgmpst]
PFX L b athbh b
PFX L c athch c
PFX L d athdh d
PFX L f athfh f
PFX L g athgh g
PFX L m athmh m
PFX L p athph p
PFX L 0 a t
PFX L 0 ath s[^aeiouáéíóúlnr]
PFX L s athsh s[aeiouáéíóúlnr]
PFX L 0 comh [^bcdfgmnpst]
PFX L b comhbh b
PFX L c comhch c
PFX L d comhdh d
PFX L f comhfh f
PFX L g comhgh g
PFX L p comhph p
PFX L t comhth t
PFX L 0 comh s[^aeiouáéíóúlnr]
PFX L s comhsh s[aeiouáéíóúlnr]
PFX L m cómh m[aáoóuú]
PFX L m cóimh m[eéií]
PFX L 0 có n[aáoóuú]
PFX L 0 cói n[eéií]
PFX L 0 do- [^bcdfglmnprst]
PFX L 0 do [lnr]
PFX L b dobh b
PFX L c doch c
PFX L d dodh d
PFX L f dofh f
PFX L g dogh g
PFX L m domh m
PFX L p doph p
PFX L t doth t
PFX L 0 do s[^aeiouáéíóúlnr]
PFX L s dosh s[aeiouáéíóúlnr]
PFX L 0 droch [^bcdfgmpst]
PFX L b drochbh b
PFX L c droch-ch c
PFX L d drochdh d
PFX L f drochfh f
PFX L g drochgh g
PFX L m drochmh m
PFX L p drochph p
PFX L t drochth t
PFX L 0 droch s[^aeiouáéíóúlnr]
PFX L s drochsh s[aeiouáéíóúlnr]
PFX L 0 for [^bcdfgmprst]
PFX L b forbh b
PFX L c forch c
PFX L d fordh d
PFX L f forfh f
PFX L g forgh g
PFX L m formh m
PFX L p forph p
PFX L 0 for- r
PFX L t forth t
PFX L 0 for s[^aeiouáéíóúlnr]
PFX L s forsh s[aeiouáéíóúlnr]
PFX L 0 fo- [^bcdfglmnprst]
PFX L 0 fo [lnr]
PFX L b fobh b
PFX L c foch c
PFX L d fodh d
PFX L f fofh f
PFX L g fogh g
PFX L m fomh m
PFX L p foph p
PFX L t foth t
PFX L 0 fo s[^aeiouáéíóúlnr]
PFX L s fosh s[aeiouáéíóúlnr]
PFX L 0 frith [^bcdfgmpst]
PFX L b frithbh b
PFX L c frithch c
PFX L d frithdh d
PFX L f frithfh f
PFX L g frithgh g
PFX L m frithmh m
PFX L p frithph p
PFX L 0 fri t
PFX L 0 frith s[^aeiouáéíóúlnr]
PFX L s frithsh s[aeiouáéíóúlnr]
PFX L 0 il [^bcfgmp]
PFX L b ilbh b
PFX L c ilch c
PFX L f ilfh f
PFX L g ilgh g
PFX L m ilmh m
PFX L p ilph p
PFX L 0 im [^bcdfgmpst]
PFX L b imbh b
PFX L c imch c
PFX L d imdh d
PFX L f imfh f
PFX L g imgh g
PFX L p imph p
PFX L t imth t
PFX L 0 im s[^aeiouáéíóúlnr]
PFX L s imsh s[aeiouáéíóúlnr]
PFX L 0 in [^bcfgmnp]
PFX L b inbh b
PFX L c inch c
PFX L f infh f
PFX L g ingh g
PFX L m inmh m
PFX L p inph p
PFX L 0 in- n
PFX L 0 mí- [^bcdfglmnprst]
PFX L 0 mí [lnr]
PFX L b míbh b
PFX L c mích c
PFX L d mídh d
PFX L f mífh f
PFX L g mígh g
PFX L m mímh m
PFX L p míph p
PFX L t míth t
PFX L 0 mí s[^aeiouáéíóúlnr]
PFX L s mísh s[aeiouáéíóúlnr]
PFX L 0 réamh [^bcdfgmpst]
PFX L b réamhbh b
PFX L c réamhch c
PFX L d réamhdh d
PFX L f réamhfh f
PFX L g réamhgh g
PFX L m réamh-mh m
PFX L p réamhph p
PFX L t réamhth t
PFX L 0 réamh s[^aeiouáéíóúlnr]
PFX L s réamhsh s[aeiouáéíóúlnr]
PFX L 0 ró- [^bcdfglmnprst]
PFX L 0 ró [lnr]
PFX L b róbh b
PFX L c róch c
PFX L d ródh d
PFX L f rófh f
PFX L g rógh g
PFX L m rómh m
PFX L p róph p
PFX L t róth t
PFX L 0 ró s[^aeiouáéíóúlnr]
PFX L s rósh s[aeiouáéíóúlnr]
PFX L 0 so- [^bcdfglmnprst]
PFX L 0 so [lnr]
PFX L b sobh b
PFX L c soch c
PFX L d sodh d
PFX L f sofh f
PFX L g sogh g
PFX L m somh m
PFX L p soph p
PFX L t soth t
PFX L 0 so s[^aeiouáéíóúlnr]
PFX L s sosh s[aeiouáéíóúlnr]

SFX A Y 76                      
SFX A im nn [^ui]aim      
SFX A 0 id [^ui]aim             
SFX A im dh [^ui]aim         
SFX A aim faidh [^uif]aim     
SFX A aim faimid [^uif]aim   
SFX A aim far [^uif]aim   
SFX A m gí [^ui]aim          
SFX A 0 is [^ui]aim 
SFX A m dís [^ui]aim
SFX A aim tar [^euthi]aim    
SFX A m dh faim       
SFX A im r faim
SFX A im r taim       
SFX A aim tar [^t]haim    
SFX A haim ar thaim    
SFX A im nn [oáóú]im      
SFX A 0 id [oáóú]im
SFX A m tear [oáóú]im
SFX A im dh [oáóú]im      
SFX A im faidh [oáóú]im   
SFX A im faimid [oáóú]im
SFX A im far [oáóú]im
SFX A m gí [oáóú]im       
SFX A m dís [oáóú]im
SFX A 0 is [oáóú]im
SFX A im nn [iu]aim       
SFX A 0 id [iu]aim
SFX A m tear [iu]aim
SFX A im dh [iu]aim
SFX A im faidh [iu]aim    
SFX A im faimid [iu]aim
SFX A im far [iu]aim
SFX A m gí [iu]aim        
SFX A 0 is [iu]aim
SFX A m dís [iu]aim
SFX A aim itear eaim
SFX A im eann [^aoáéóú]im    
SFX A 0 id [^aoáéóú]im
SFX A im eadh [^aoáéóú]im    
SFX A im fidh [^aoáéóú]im    
SFX A im fimid [^aoáéóú]im
SFX A im fear [^aoáéóú]im
SFX A m gí [^aoáéóú]im       
SFX A 0 is [^aoáéóú]im
SFX A m dís [^aoáéóú]im
SFX A im tear [^aoáéóúth]im    
SFX A im ear tim     
SFX A im tear [^t]him    
SFX A him ear thim    
SFX A im ann éim             
SFX A 0 id éim
SFX A m tear éim
SFX A im adh éim         
SFX A m fidh éim             
SFX A m fimid éim
SFX A m fear éim
SFX A m gí éim               
SFX A 0 is éim
SFX A m dís éim
SFX A m onn ím              
SFX A m mid ím
SFX A m odh ím              
SFX A m fidh ím             
SFX A m fimid ím
SFX A m fear ím
SFX A m gí ím               
SFX A 0 is ím
SFX A m dís ím
SFX A ím itear [^aou]ím
SFX A m tear aím                                   
SFX A ím itear [^l]oím                             
SFX A m tear loím                                  
SFX A ím itear [^bh]uím                            
SFX A m tear buím                                  
SFX A ím itear [^b]huím                            
SFX A m tear bhuím                                 


SFX E Y 106                     
SFX E inn mar [^iu]ainn    
SFX E inn dh [^iu]ainn     
SFX E nn mis [^iu]ainn
SFX E nn dís [^iu]ainn
SFX E ainn fainn [^iuf]ainn 
SFX E ainn fá [^iuf]ainn
SFX E ainn fadh [^iuf]ainn
SFX E ainn faimis [^iuf]ainn
SFX E ainn faidís [^iuf]ainn
SFX E ainn faí [^iuf]ainn
SFX E inn dar [^iu]ainn    
SFX E ainn tá [^eutih]ainn    
SFX E ainn taí [^eutih]ainn    
SFX E ainn á [ft]ainn    
SFX E inn í [ft]ainn
SFX E ainn tá [^t]hainn    
SFX E ainn taí [^t]hainn
SFX E hainn á thainn    
SFX E hainn aí thainn    
SFX E inn mar [oáóú]inn    
SFX E nn teá [oáóú]inn     
SFX E inn dh [oáóú]inn
SFX E nn mis [oáóú]inn
SFX E nn dís [oáóú]inn
SFX E nn tí [oáóú]inn
SFX E inn fainn [oáóú]inn  
SFX E inn fá [oáóú]inn
SFX E inn fadh [oáóú]inn
SFX E inn faimis [oáóú]inn
SFX E inn faidís [oáóú]inn
SFX E inn faí [oáóú]inn
SFX E inn dar [oáóú]inn    
SFX E inn mar [iu]ainn    
SFX E nn teá [iu]ainn     
SFX E inn dh [iu]ainn
SFX E nn mis [iu]ainn
SFX E nn dís [iu]ainn
SFX E nn tí [iu]ainn
SFX E inn fainn [iu]ainn  
SFX E inn fá [iu]ainn
SFX E inn fadh [iu]ainn
SFX E inn faimis [iu]ainn
SFX E inn faidís [iu]ainn
SFX E inn faí [iu]ainn
SFX E inn dar [iu]ainn    
SFX E ainn iteá eainn
SFX E ainn ití eainn
SFX E inn eamar [^aoáéóú]inn  
SFX E inn eadh [^aoáéóú]inn   
SFX E nn mis [^aoáéóú]inn
SFX E nn dís [^aoáéóú]inn
SFX E inn finn [^aoáéóú]inn    
SFX E inn feá [^aoáéóú]inn
SFX E inn feadh [^aoáéóú]inn
SFX E inn fimis [^aoáéóú]inn
SFX E inn fidís [^aoáéóú]inn
SFX E inn fí [^aoáéóú]inn
SFX E inn eadar [^aoáéóú]inn   
SFX E inn teá [^aoáéóúth]inn     
SFX E inn tí [^aoáéóúth]inn
SFX E inn eá tinn      
SFX E inn í tinn
SFX E inn teá [^t]hinn     
SFX E inn tí [^t]hinn    
SFX E hinn eá thinn     
SFX E hinn í thinn    
SFX E inn amar éinn        
SFX E nn teá éinn          
SFX E inn adh éinn
SFX E nn mis éinn
SFX E nn dís éinn
SFX E nn tí éinn
SFX E nn finn éinn         
SFX E nn feá éinn
SFX E nn feadh éinn
SFX E nn fimis éinn
SFX E nn fidís éinn
SFX E nn fí éinn
SFX E inn adar éinn        
SFX E nn omar ínn          
SFX E nn odh ínn           
SFX E nn mis ínn
SFX E nn dís ínn
SFX E nn finn ínn          
SFX E nn feá ínn
SFX E nn feadh ínn
SFX E nn fimis ínn
SFX E nn fidís ínn
SFX E nn fí ínn
SFX E nn odar ínn          
SFX E ínn iteá [^aou]ínn
SFX E ínn ití [^aou]ínn
SFX E nn teá aínn                                     
SFX E nn tí aínn
SFX E ínn iteá [^l]oínn                               
SFX E ínn ití [^l]oínn
SFX E nn teá loínn                                    
SFX E nn tí loínn
SFX E ínn iteá [^bh]uínn                               
SFX E ínn ití [^bh]uínn
SFX E ínn iteá [^b]huínn                              
SFX E ínn ití [^b]huínn
SFX E nn teá bhuínn                                   
SFX E nn tí bhuínn
SFX E nn teá buínn                                    
SFX E nn tí buínn

SFX C Y 20                                     
SFX C m onn aím        
SFX C 0 id aím
SFX C m tear aím
SFX C m odh aím       
SFX C aím óidh aím     
SFX C aím óimid aím
SFX C aím ófar aím
SFX C m gí aím         
SFX C 0 is aím
SFX C m dís aím
SFX C m onn [^a]ím        
SFX C 0 id [^a]ím
SFX C m tear [^a]ím
SFX C m odh [^a]ím        
SFX C ím eoidh [^a]ím     
SFX C ím eoimid [^a]ím
SFX C ím eofar [^a]ím
SFX C m gí [^a]ím         
SFX C 0 is [^a]ím
SFX C m dís [^a]ím

SFX F Y 26                                      
SFX F nn omar aínn       
SFX F nn teá aínn        
SFX F nn odh aínn
SFX F nn mis aínn
SFX F nn dís aínn
SFX F nn tí aínn
SFX F aínn óinn aínn     
SFX F aínn ófá aínn
SFX F aínn ódh aínn
SFX F aínn óimis aínn
SFX F aínn óidís aínn
SFX F aínn ófaí aínn
SFX F nn odar aínn       
SFX F nn omar [^a]ínn       
SFX F nn teá [^a]ínn        
SFX F nn odh [^a]ínn
SFX F nn mis [^a]ínn
SFX F nn dís [^a]ínn
SFX F nn tí [^a]ínn
SFX F ínn eoinn [^a]ínn     
SFX F ínn eofá [^a]ínn
SFX F ínn eodh [^a]ínn
SFX F ínn eoimis [^a]ínn
SFX F ínn eoidís [^a]ínn
SFX F ínn eofaí [^a]ínn
SFX F nn odar [^a]ínn       

SFX I Y 11            
SFX I im nn .         
SFX I 0 id .
SFX I im dh .         
SFX I im 0 .          
SFX I aim faidh .     
SFX I aim faimid .
SFX I aim far .
SFX I m gí .          
SFX I 0 is .
SFX I m dís .
SFX I laim iltear .   

SFX J Y 13           
SFX J inn mar .      
SFX J inn dh .       
SFX J nn mis .    
SFX J nn dís .
SFX J ainn fainn .   
SFX J ainn fá .
SFX J ainn fadh .
SFX J ainn faimis .
SFX J ainn faidís .
SFX J ainn faí .
SFX J inn dar .      
SFX J lainn ilteá .   
SFX J lainn iltí .    

SFX K Y 11
SFX K 0 ín .
SFX K 0 sa .
SFX K 0 se .
SFX K 0 na .
SFX K 0 ne .
SFX K 0 -sa .
SFX K 0 -se .
SFX K 0 -na .
SFX K 0 -ne .
SFX K 0 -san .
SFX K 0 -sean .
